

CONTACT

- **** 06.02.77.94.87
- hananeelmoueffaq7@gmail. com
- No 72, Lot Kawtar, Fekhara, Marrakech

COMPÉTENCE

Personnelle:

- Responsable
- Sérieuse
- Organisation
- Travail en équipe

Informatique:

- Word
- EXEL
- Power-point
- Logiciel "SAGE"
- Logiciel "SOMINFAC"

LANGUES

- Français (Bien)
- Anglais (Bien)
- Espagnol (Notion de base)

EL MOUEFFAQHANANE

PROFILE

Je suis titulaire d'un diplôme de technicien spécialisé en gestion des entreprises avec une option en finance et comptabilité. J'ai acquis une expérience d'un mois dans un cabinet fiduciaire, où j'ai pu mettre en pratique mes compétences en finance et comptabilité. De plus, j'ai effectué un stage d'un mois dans une association, ce qui m'a permis de développer un sens relationnel aigu et de renforcer mes compétences interpersonnelles. Sérieuse et responsable, je suis déterminée à développer davantage mon expérience professionnelle et à contribuer activement à la réussite de l'organisation qui m'accueillera.

FORMATION

"OFPPT" Bab Doukkala

09/2021-12/2023

Diplôme de technicien spécialisé en gestion des entreprises option finance et comptabilité.

Lycée "Al Koutoubia" Bab Doukkala

2020/2021

Baccalauréat professionnel en comptabilité.

EXPÉRIENCE

Association " Al Ghad Féminine"

21/03/2024-21/04/2024

Stage

- Réceptionniste
- L'enregistrement des informations des bénéficiaires des services de l'association
- L'enregistrement des personnes souhaitant s'inscrire pour la lutte contre l'analphabétisme.
- La mesure de la tension artérielle et de la glycémie

"Évolution conseil" cabinet fiduciaire

05/07/2023-05/08/2023

Stage

- · La saisie des factures et les relevés bancaires
- La déclaration de CNSS en ligne par le site "Damancom"
- La déclaration de la TVA par le site "DGI"
- La classification des dossiers par un ordre chronologique et par nature.